臺灣高雄地方法院刑事判決　　　　　　 100年度訴緝字第51號
公　訴　人　臺灣高雄地方法院檢察署檢察官
被　　　告　任國維
選任辯護人　洪世崇 律師
　　　　　　許惠珠 律師
上列被告因妨害自由等案件，經檢察官提起公訴（93年度核退偵
字第734 號），本院判決如下：
    主  文
任國維共同犯非法持有手槍罪，處有期徒刑陸年陸月，併科罰金
新臺幣拾萬元，罰金如易服勞役，以新臺幣壹仟元折算壹日。扣
案之美國SPRINGFIELD 廠製1911A1型口徑0.45吋制式半自動手槍
壹支（含彈匣壹個，槍枝管制編號0000000000）、口徑0.45吋制
式子彈貳顆，均沒收之。
    事  實
一、任國維因與柳欽智間有財務糾紛，竟與某姓名年籍不詳之成
    年男子基於非法持有制式手槍、子彈、剝奪行動自由之犯意
    聯絡，於民國（下同）93年8 月27日凌晨3 時許，先由任國
    維向柳欽智誆稱欲歸還之前借款之新台幣（下同）200,000
    元，並與柳欽智相約在高雄市前鎮區○○○路與新光路口見
    面，柳欽智不疑有他，依約駕駛車牌號碼YH-1213 號自用小
    客車抵達該地後，任國維即與該姓名年藉不詳之成年男子上
    車，與柳欽智商討債款歸還事宜，商討中因雙方無法達成共
    識，任國維竟與該姓名年藉不詳之成年男子共同毆打柳欽智
    受傷（傷害部分未經合法告訴），並於柳欽智逃出車外時，
    任國維及該姓名年藉不詳之成年男子即強拉柳欽智上車，由
    任國維以手槍乙支抵住柳欽智，剝奪柳欽智之行動自由，過
    程中因柳欽智反抗，導致槍枝走火，子彈射中柳欽智所駕駛
    之YH-1213 號自小客車油箱。嗣後任國維即開車將柳欽智載
    往某停車場，並與該姓名年藉不詳之成年男子持布繩將柳欽
    智綑住，繼毆打柳欽智，因柳欽智遭打呈昏沈狀態，任國維
    乃將車輛開回高雄市○○路與自強路口附近下車逃逸，嗣經
    警據報後循線查獲，並扣得美國SPRINGFIELD 廠製1911A1型
    口徑0.45吋制式半自動手槍（含彈匣1 個，槍枝管制編號00
    00000000）1 枝、口徑0.45吋制式子彈3 顆（其中1 顆已因
    鑑驗而耗用）及已擊發彈頭1 顆。
二、案經高雄市政府警察局前鎮分局移送台灣高雄地方法院檢察
    署檢察官偵查起訴。
    理  由
甲、證據能力部分：
一、按刑事訴訟法第159 條之3 規定：被告以外之人於審判中有
    下列情形之一，其於檢察事務官、司法警察官或司法警察調
    查中所為之陳述，經證明具有可信之特別情況，且為證明犯
    罪事實之存否所必要者，得為證據：‧‧‧(三)滯留國外或所
    在不明而無法傳喚或傳喚不到者。本件證人即告訴人柳欽智
    於93年8 月27日、93年9 月2 日於警詢陳述後，嗣於96年2
    月11日出境後即無回國，並於98年3 月17日遷出國外，此有
    入出境資訊連結作業、個人基本資料查詢結果等件可佐（本
    院100 年度訴緝字第51號卷【以下稱院二卷】第5 、6 頁）
    ，而其先前之警詢陳述較近於案發時間，且較無受外力人情
    之干擾，本院復查無證人於製作警詢筆錄之時，員警於詢問
    過程中有出於不正方法，或其陳述出於非任意性等情，是就
    其在警局陳述時之各種外部情況觀之，虛偽陳述之危險性甚
    低，足見其等於警局所為之陳述，應係出於「真意」之信用
    性獲得確切保障，客觀上應具有較可信之特別情況，亦為證
    明被告上開犯罪事實存否所必要，依刑事訴訟法第159 條之
    3 第3 款規定，認有證據能力。
二、內政部警政署刑事警察局槍彈鑑定書有證據能力：
    按鑑定人由審判長、受命法官或檢察官就下列之人選任1 人
    或數人充之：(一)就鑑定事項有特別知識經驗者。(二)經政府機
    關委任有鑑定職務者；鑑定之經過及其結果，應命鑑定人以
    言詞或書面報告；法院或檢察官得囑託醫院、學校或其他相
    當之機關、團體為鑑定，或審查他人之鑑定，並準用第203
    條至第206 條之1 規定，刑事訴訟法第198 條、第206 條第
    1 項、第208 條第1 項分別定有明文。本件卷附內政部警政
    署刑事警察局槍彈鑑定書（見臺灣高雄地方法院檢察署93年
    度核退偵字第734 號卷【以下稱偵二卷】第13至18頁），雖
    係被告以外之人於審判外之書面陳述，然係屬台灣高雄地方
    法院檢察署囑託鑑定，則上開檢驗報告，為刑事訴訟法第15
    9 條第1 項規定之例外情形，應有證據能力。
三、按「被告以外之人於審判外之陳述，雖不符前四條之規定，
    而經當事人於審判程序同意作為證據，法院審酌該言詞陳述
    或書面陳述作成時之情況，認為適當者，亦得為證據。當事
    人、代理人或辯護人於法院調查證據時，知有第159 條第1
    項不得為證據之情形，而未於言詞辯論終結前聲明異議者，
    視為有前項之同意」，刑事訴訟法第159 條之5 定有明文。
    又當事人、代理人或辯護人於調查證據時，知有本法第159
    條之5 第1 項不得為證據之情形，卻表示「對於證據調查無
    異議」、「沒有意見」等意思，而未於言詞辯論終結前聲明
    異議者，應視為已有將該等傳聞證據採為證據之同意（參見
    該條之立法理由）。本件檢察官、辯護人及被告於本院準備
    程序，就本判決所引用各項證據（含傳聞證據、非傳聞證據
    及符合法定傳聞法則例外之證據）之證據能力，除否認證人
    柳欽智警詢陳述之證據能力外，餘均表示無意見（參院二卷
    第32頁），且於本院言詞辯論終結前，檢察官、辯護人及被
    告對於卷附具有傳聞證據性質之證據，既均已知其情，均未
    聲明異議，本院認該具有傳聞證據性質之證據，並無任何違
    法取證之不適當情形，以之作為證據使用係屬適當，自得採
    為認定被告犯罪事實之證據。
乙、實體部分：
一、訊據被告故坦承對被害人柳欽智為傷害行為等情不諱，但矢
    口否認有何持有制式手槍、子彈及剝奪他人行動自由之犯行
    ，辯稱槍枝係陳大行之男子攜帶至現場，伊不知情，嗣後因
    為伊認為事情因伊而起，所以去找陳大行拿槍，再拿給禹宗
    南頂罪云云，被告之辯護人則為被告辯稱：柳欽智警詢中
    第一次（93年8 月27日）及第二次（93年9 月2 日）之供述
    不符，而柳欽智於警詢第二次供述業已陳明第一次之供述有
    部分不實在，且依照柳欽智第二次於警詢所述，係於上揭柳
    欽智自己之車上找到金項鍊、金戒、現金140,000 元，顯然
    於第一次警詢所述遭搶不是事實，柳欽智之母親陳美英亦於
    偵訊時證稱皮包是放在家裡面，根本不是柳欽智所說是遭搶
    ，足見柳欽智於第一次警詢筆錄指訴不實在。起訴書指稱
    被告持槍抵住柳欽智，但柳欽智第一次警詢係陳稱歹徒拿槍
    指向我，然柳欽智認識被告，如係被告持槍，柳欽智大可指
    明係被告，是柳欽智陳述之意思，持槍者應非被告，而被告
    既無持有槍、彈，且無證據證明被告與該名姓名年藉不詳之
    成年男子有共同持有之犯意聯絡，不應認被告持有制式手槍
    子彈等語為辯。
二、按告訴人、證人之陳述有部分前後不符，或相互間有所歧異
    時，究竟何者為可採，法院仍得本其自由心證予以斟酌，非
    謂一有不符或矛盾，即應認其全部均為不可採信；尤其關於
    行為動機、手段及結果等之細節方面，告訴人之指陳，難免
    故予誇大，證人之證言，有時亦有予渲染之可能；然其基本
    事實之陳述，若果與真實性無礙時，則仍非不得予以採信，
    最高法院74年台上字第1599號判例著有意旨可資參照。經查
    ：
  (一)被告上揭非法持有制式手槍、子彈之犯行，業據證人柳欽智
    於第一次警詢時指述綦詳，核與證人禹宗男於本院及高雄少
    年法院審理時證述之情節相符，並有內政部警政署刑事警察
    局93年11月15日槍彈鑑定書在卷可稽。又證人禹宗男（當時
    為少年）於本院及少年審理時，均明確證稱：當時被告之父
    親將口供寫在一張白紙上，被告拿給伊要伊背熟後，被告之
    父親於車上拿出一把槍，退掉子彈並擦拭槍上之指紋後，將
    槍枝交給伊，以便槍上留有伊之指紋，待警察來後伊將槍枝
    及子彈交給警察，並隨同至警察局作筆錄，證人柳欽智當時
    也串通好指認伊等情綦詳（台灣高雄少年法院93年度少調字
    第938 號卷【以下稱少院卷】第162 頁、偵二卷第49頁、本
    院94年度訴字第2228號卷【以下稱院一卷】第99、100 、10
    2 、103 、106 、107 頁），被告對於曾找證人禹宗男出面
    頂替以及證人禹宗男證述之真實性乙節並無爭執（僅係辯稱
    100,000 元及槍枝均是伊拿給禹宗男），且證人禹宗男與被
    告並無仇怨，衡情亦無誣陷被告之必要，是證人禹宗男證述
    應堪採信。則依照證人禹宗男所述，證人柳欽智於第二次警
    詢中之供述應係勾串後之陳述，若與第一次警詢不符之處，
    警詢第二次供述未必較為可採。
  (二)又證人柳欽智於上揭時、地遭被告與該姓名年藉不詳之成年
    男子共同持槍、彈控制並剝奪行動自由之過程，業據證人柳
    欽智於第一次警詢中證述綦詳，參酌證人柳欽智與被告本為
    相識，且證人柳欽智願意借200,000 元予被告，雙方應有一
    定之情誼，衡情證人柳欽智應無攀誣之必要。況且本件查獲
    情形係柳欽智雙手被綁丟在車後，柳欽智清醒跳出來找保全
    人員求救，保全人員打電話告知柳欽智母親乙節，亦據柳欽
    智之母親陳美英於偵查中供述明確（偵二卷第86頁），亦與
    證人柳欽智之供述相符，是被告上揭非法持有制式槍、彈、
    妨害自由之犯行應堪認定。
  (三)至於證人柳欽智於警詢關於金項鍊、金戒、現金140,000 元
    之供述雖有不一，然檢察官並無起訴被告搶奪或強盜，此部
    份與本案無關。何況證人柳欽智於第二次警詢時亦表明當時
    以為被被告拿走，嗣後其母親才告知在車上有找到上揭財物
    等情，以柳欽智乍逢加害因而昏倒，於急診室應訊時無法確
    認財物所在而誤以為遭被告強奪，與常情並非相違，尚難以
    此認為證人柳欽智當時之供述均為不實。
  (四)另扣案之槍彈經檢驗為美國SPRINGFIELD 廠製1911A1型0.45
    吋制式半自動手槍（槍枝管制編號0000000000），機械性能
    良好，子彈為口徑0.45吋制式子彈，手槍與子彈均有殺傷力
    ，且另一已擊發之彈頭與上揭手槍所試射之彈頭比對結果，
    其來復線特徵紋痕相吻合，認係由上揭手槍所擊發乙節，有
    內政部警政署刑事警察局93年11月15日槍彈鑑定書在卷可稽
    ，是證人柳欽智證稱當時歹徒持槍，且不慎擊發乙節，應與
    事實相符。被告雖辯稱該槍、彈係陳大行所有云云，然經本
    院傳、拘陳大行，然均未到案，尚難認被告空言所辯屬實。
    再者，本件債務糾紛係因被告而起，且持有手槍、子彈之罪
    責非輕，衡諸常情，他人無需為被告而承擔攜帶槍彈之重罪
    。何況，本件係被告之父親及被告告知證人禹宗男應為如何
    之口供，如非被告所為，被告何須冒可能被認係持有槍枝之
    人而出面告知證人禹宗男口供，因證人禹宗男如果告訴偵查
    機關係被告教唆頂替，對被告顯然不利。此外，扣案槍、彈
    如非被告所持有，被告之父親又何須冒遭查獲持有槍、彈之
    風險將槍枝交予證人禹宗男，且何須將槍枝上之指紋抹去（
    蓋槍上之指紋如非被告所有，顯係對被告有利之證據）。是
    參酌上揭證人柳欽智及禹宗男之證述以及當時現場確實有人
    持槍，堪認本件持有槍彈者應為被告殆可置信。
  (五)綜上所述，本案被告非法持有槍、彈及剝奪柳欽智行動自由
    等犯行業已事證明確，被告犯行洵堪認定，應予依法論科。
三、新舊法比較：
    按行為後法律有變更者，適用行為時之法律，但行為後之法
    律有利於行為人者，適用最有利於行為人之法律，修正後刑
    法第2 條第1 項定有明文。再按本次法律變更，比較時應就
    罪刑有關之共犯、未遂犯、想像競合犯、牽連犯、連續犯、
    結合犯，以及累犯加重、自首減輕暨其他法定加減原因（如
    身分加減）與加減例等一切情形，綜其全部罪刑之結果而為
    比較（最高法院95年5 月23日95年度第8次 刑庭會議決議參
    照）。查本件被告行為後，有關論罪科刑所適用之刑法業於
    94年2 月2 日修正公布，95年7 月1 日起施行，而有下列變
    更，茲分述如下：
  (一)槍砲彈藥刀械管制條例於被告行為後於94、97、98、100 年
    修正，但關於被告所犯之槍砲彈藥刀械管制條例第7 條第4
    項及第12條第4 項之規定，其構成要件與法律效果均屬相同
    ，對行為人罪刑之論科亦無二致，自無新、舊法比較之問題
    ，而應逕行適用裁判時即現行有效之法律處斷，合先敘明。
  (二)被告行為時刑法第28條原規定：「二人以上共同『實施』犯
    罪之行為者，皆為共同正犯」。被告行為後該條修正為：「
    二人以上共同『實行』犯罪之行為者，皆為共同正犯」。將
    舊法之「實施」修正為「實行」。原「實施」之概念，包含
    陰謀、預備、著手及實行等階段之行為，修正後僅共同實行
    犯罪行為始成立共同正犯。是新法共同正犯之範圍已有限縮
    ，排除陰謀犯、預備犯之共同正犯。新舊法就共同正犯之範
    圍既因此而有變動，自屬犯罪後法律有變更，而非僅屬純文
    字修正，應有新舊法比較適用之問題，且倘比較結果並無有
    利或不利之情形，即應依刑法第2 條第1 項前段之規定，適
    用行為時之法律，方為適法（最高法院96年度台上字第934
    號、第1037、1323號、第2566號判決意旨參照）。本件被告
    所為，不論新法、舊法，均構成共同正犯，上述刑法第28條
    之修正內容，對被告尚無有利或不利之情形。
  (三)刑法第33條第5 款關於罰金刑之規定亦修正公布，修正前刑
    法第33條第5 款規定：「罰金：1 元（銀元）以上」，並依
    現行法規所定貨幣單位折算新臺幣條例規定，以銀元1 元折
    算新臺幣3 元，修正後刑法第33條第5 款則規定：「罰金：
    新臺幣1,000 元以上，以百元計算之」，惟修正後刑法第33
    條第5 款所定罰金刑最低數額，較之修正前提高，自以修正
    前刑法第33條第5 款規定有利於被告。至於刑法施行法第1
    條之1 係替代罰金罰鍰提高標準條例部分條文，與罰金罰鍰
    提高標準條例罰金額度相同，既不發生有利或不利問題，只
    是將貨幣單位由銀元改為新臺幣，並非法律變更刑度之條文
    ，當無比較新舊法問題，逕予適用刑法施行法第1 條之1 ，
    併此敘明。
  (四)修正後之刑法刪除第55條關於牽連犯之規定，被告所犯之剝
    奪他人行動自由、持有槍、彈等罪間，具有方法、目的之牽
    連犯關係，依修正前即行為時之規定，應從一重之罪處斷；
    依修正後之刑法既已刪除牽連犯之規定，則所犯上述各罪應
    依數罪併罰之規定分論併罰。比較新舊法之規定，修正後之
    規定並非較有利於被告，依刑法第2 條第1 項前段之規定，
    應適用行為時之法律，即適用修正前刑法第55條後段牽連犯
    之規定。
  (五)被告行為時之易服勞役折算標準，業據修正前罰金罰鍰提高
    標準條例第2 條前段規定，就其原定數額提高為100 倍折算
    1 日（罰金罰鍰提高標準條例第2 條已於95年5 月17日修正
    公布刪除，並自同年7 月1 日起施行），則本件被告行為時
    之易服勞役折算標準，依修正前刑法第42條第2 、3 項規定
    ，應以銀元300 元折算1 日，即新臺幣900 元折算1 日，但
    罰金總額折算逾6 個月之日數者，以罰金總額與6 個月之日
    數比例折算。惟95年7 月1 日修正公布施行之刑法第42條第
    3 項前段、第5 項規定「易服勞役以新臺幣1 千元、2 千元
    或3 千元折算1 日」，罰金總額折算逾1 年之日數，以罰金
    總額與1 年之日數比例折算，茲比較修正前後之易服勞役折
    算標準，本件之情形，以修正後之規定，較有利於被告。
  (六)經本院綜合比較上開共犯、罰金最低額、牽連犯、易服勞役
    等規定之綜合比較結果，對被告而言，關於易刑處分即易服
    勞役部分，應以修正後現行之刑法第42條第3 項之規定有利
    於被告；其餘部分，則以修正前刑法第33條第5 款、第55條
    之規定有利於被告，依95年7 月1 日施行之刑法第2 條第1
    項前段、同條項但書規定，應一體適用行為時法即修正前刑
    法第28條、第33條第5 款、第55條，及修正後現行刑法第42
    條之規定（比較適用最有利於行為人之法律時，應就罪刑有
    關之共犯、未遂犯、連續犯、牽連犯、結合犯以及累犯加重
    、自首減輕暨其他法定加減原因、加減例等一切情形，綜其
    全部之結果而為比較，再適用有利於行為人之法律處斷，且
    應就罪刑有關之一切情形，比較其全部之結果，而為整個之
    適用，不能割裂而分別適用有利益之條文；但此所謂不能割
    裂適用，係指與罪刑有關之本刑而言，並不包括易刑處分在
    內。詳言之，有關易科罰金、易服勞役之刑罰執行，仍應比
    較新舊法之規定，適用最有利於行為人之法律，最高法院97
    年度台上字第2545號判決意旨參照）。
四、核被告任國維所為，係犯槍砲彈藥刀械管制條例第7 條第4
    項之未經許可持有制式手槍罪、同條例第12條第4 項之未經
    許可持有子彈罪、刑法第302 條第1 項以其他方法剝奪他人
    行動自由罪。被告就所犯未經許可持有制式手槍、子彈罪及
    剝奪他人行動自由罪，與該姓名年藉不詳之成年男子間有犯
    意聯絡及行為分擔，均為共同正犯。被告以一行為同時持有
    手槍、子彈，觸犯兩罪名，為想像競合，應從一重之未經許
    可持有制式手槍罪處斷（為法理之明文化，無新舊法比較問
    題）。另被告所犯剝奪他人行動自由罪、未經許可持有制式
    手槍罪兩罪間，則有方法目的之牽連關係，應從一重之未經
    許可持有制式手槍罪處斷。爰審酌被告年輕氣盛即擁槍自重
    ，已具反社會性，且積欠他人債務竟不設法返還，反而誘騙
    債權人（即被害人柳欽智）外出後，與共犯持槍強押債權人
    並綑綁及傷害債權人，其心可議，其行更嚴重危害社會治安
    ，對被害人所造成之危害程度非輕，本不宜寬縱，復審酌其
    犯後為脫免刑責，指使他人頂罪，毫無悔意，嗣後更畏罪潛
    逃海外，及犯後態度等一切情狀，量處如主文所示之有期徒
    刑，併科罰金100,000 元，並諭知罰金如易服勞役，以1,00
    0 元折算壹日。又被告所犯槍砲彈藥刀械管制條例第7 條第
    4 項之罪，經處如主文所示之刑，業已逾有期徒刑一年六月
    ，依照中華民國九十六年罪犯減刑條例第3 條第1 項第4 款
    規定，不符合減刑之要件，自不應予以減刑。至於扣案之美
    國SPRINGFIELD 廠製1911A1型口徑0.45吋制式半自動手槍（
    含彈匣1 個，槍枝管制編號00 00000000 ）1 枝、口徑0.45
    吋制式子彈2 顆，均屬違禁物，爰依刑法第38條第1 項第1
    款規定宣告沒收。至鑑驗試射耗用之口徑0.45吋制式子彈1
    顆及已擊發之彈頭1 顆，因已失子彈之效用，爰不予宣告沒
    收。
五、不另為不受理諭知部分：
  (一)公訴意旨另以：被告任國維與該姓名年藉不詳之成年男子在
    商討債款歸還事宜時，因雙方無法達成共識，任國維竟基於
    傷害人身體之犯意聯絡，共同毆打柳欽智受傷，並以剝奪人
    行動自由之意思，於柳欽智逃出車外，由任國維及該不詳姓
    名男子強拉柳欽智上車，任國維並以手槍乙支抵住柳欽智，
    旋因柳欽智反抗，導致槍枝走火射中柳欽智所駕駛之車牌號
    碼ＹＨ－１２１３號自用小客車之油箱，並持布繩將柳欽智
    綑住，並繼毆打柳欽智，由任國維駕駛載往高雄市○○路與
    自強路口一不詳處所，後因柳欽智遭打呈昏沈狀態，因認被
    告另涉犯刑法第277 條第1 項共同傷害罪嫌。
  (二)按犯刑法第277 條第1 項之傷害罪，須告訴乃論，刑法第28
    7 條定有明文。又告訴乃論之罪，未經告訴，法院應諭知不
    受理之判決，刑事訴訟法第303 條第3 款亦有明文。
  (三)本件被告所涉之傷害案件，經檢察官提起公訴認被告係犯刑
    法第277 條第1 項之傷害罪，依同法第287 條前段之規定須
    告訴乃論。惟告訴人柳欽智於93年9 月2 日警詢中，即已聲
    明不願告訴，有警詢筆錄1 紙在卷可稽，揆諸前開說明，本
    應為不受理之諭知，惟公訴人認此部分傷害犯行，與前揭業
    已論罪科刑之未經許可持有制式手槍罪間，為修正前刑法第
    55條後段之牽連犯，有裁判上一罪之關係，爰不另為無罪之
    諭知。
據上論斷，應依刑事訴訟法第299 條第1 項前段，槍砲彈藥刀械
管制條例第7 條第4 項、第12條第4 項，刑法第2 條第1 項、第
11條、第302 條第1 項、第55條前段、第38條第1 項第1 款、第
42條第3 項，修正前刑法第28條、第55條後段，刑法施行法第1
條之1，判決如主文。
本案經檢察官吳明駿到庭執行職務。
中    華    民    國  100     年    6     月    8     日
              刑事第十九庭  審判長法  官  陳志銘
                                  法  官  陳松檀
                                  法  官  黃宣撫
以上正本證明與原本無異。
如不服本判決應於收受送達後10日內向本院提出上訴書狀，並應
敘述具體理由；如未敘述上訴理由者，應於上訴期間屆滿後20日
內向本院補提理由書（均須按他造當事人之人數附繕本）「切勿
逕送上級法院」。
中    華    民    國   100    年    6     月    8     日
                                  書記官  葉正昭
附錄本案論罪科刑法條：
槍砲彈藥刀械管制條例第7條
未經許可，製造、販賣或運輸火砲、肩射武器、機關槍、衝鋒槍
、卡柄槍、自動步槍、普通步槍、馬槍、手槍或各類砲彈、炸彈
、爆裂物者，處死刑、無期徒刑或7 年以上有期徒刑；處徒刑者
，併科新臺幣3 千萬元以下罰金。
未經許可，轉讓、出租或出借前項所列槍砲、彈藥者，處無期徒
刑或5 年以上有期徒刑，併科新臺幣1 千萬元以下罰金。
意圖供自己或他人犯罪之用，而犯前二項之罪者，處死刑或無期
徒刑；處徒刑者，併科新臺幣5 千萬元以下罰金。
未經許可，持有、寄藏或意圖販賣而陳列第1 項所列槍砲、彈藥
者，處5 年以上有期徒刑，併科新臺幣1 千萬元以下罰金。
意圖供自己或他人犯罪之用，以強盜、搶奪、竊盜或其他非法方
法，持有依法執行公務之人所持有之第1 項所列槍砲、彈藥者，
得加重其刑至二分之一。
第 1 項至第 3 項之未遂犯罰之。
槍砲彈藥刀械管制條例第12條
未經許可，製造、販賣或運輸子彈者，處1 年以上7 年以下有期
徒刑，併科新台幣500 萬元以下罰金。
未經許可，轉讓、出租或出借子彈者，處6 月以上5 年以下有期
徒刑，併科新台幣300 萬元以下罰金。
意圖供自己或他人犯罪之用，而犯前二項之罪者，處3 年以上10
年以下有期徒刑，併科新台幣700 萬元以下罰金。
未經許可，持有、寄藏或意圖販賣而陳列子彈者，處5 年以下有
期徒刑，併科新台幣300 萬元以下罰金。
第 1 項至第 3 項之未遂犯罰之。
中華民國刑法第302條
（剝奪他人行動自由罪）
私行拘禁或以其他非法方法，剝奪人之行動自由者，處5 年以下
有期徒刑、拘役或3 百元以下罰金。
因而致人於死者，處無期徒刑或7 年以上有期徒刑，致重傷者，
處3 年以上10年以下有期徒刑。
第 1 項之未遂犯罰之。